【裁判字號】    90,易,889
【裁判日期】    900822
【裁判案由】    竊盜
【裁判全文】
臺灣彰化地方法院刑事判決                            九十年度易字第八八九號
    公  訴  人  臺灣彰化地方法院檢察署檢察官
    被      告  乙○○
    選任辯護人  黃燕光律師
                鄭秀珠律師
右列被告因竊盜案件，經檢察官提起公訴 (九十年度偵字第二七五七號)，本院判決
如左：
    主  文
乙○○無罪。
    事  實
一、公訴意旨略以：被告乙○○於九十年四月十二日九時許，在彰化縣員林鎮○○路
    「員林郵局」前，以自備機車鑰匙，竊取丙○○所有車號為ＫＷＷ─七五九號機
    車一部，得手後供己使用，嗣於同日九時五十分許，騎乘該機車行經彰化縣員林
    鎮○○里○○路一八五號前，為警發覺當場查獲，並扣得機車鑰匙一支，因認被
    告涉犯竊盜罪嫌等語。
二、公訴人認被告涉有前述竊盜犯嫌，無非係以被害人丙○○指訴及被告頭戴被害人
    丙○○之機車安全帽騎走其機車，顯屬異常，且被告尚能獨自到郵局辦事，依常
    情研判，被告當無錯騎被害人機車之可能。然訊據被告乙○○雖不否認有戴被害
    人之安全帽並騎走被害人機車之事實，然其堅決否認有何竊盜之不法意圖，辯稱
    ：伊當日係騎自己之機車至員林郵局辦事後，因年老目力變差，且有老年失智症
    之情形，致誤以被害人之機車為其所有，而以自己機車之鑰匙發動後，又恰亦能
    啟動，故誤騎被害人之機車，並非有意竊取等等。
三、按犯罪事實應依證據認定之，無證據不得推定其犯罪事實；又不能證明被告犯罪
    者，應諭知無罪之判決，此於刑事訴訟法第一百五十四條及同法第三百零一條第
    一項分別定有明文。
四、經查：公訴人以被害人之指述及被告、被害人機車、安全帽顯非相同等情形，認
    定被告有竊取被害人機車之嫌，固非無據；然查被告年已七十二歲，目力退化，
    亦屬正常，且其罹有老年失智症之情形，精神狀態不佳，判斷力及認知功能差，
    社會功能退化，有本院向行政院國軍退除役官兵輔導委員會台中榮民總醫院查詢
    之回覆函文附被告之病歷資料在卷可參，是以被告之年齡、身體與精神狀況而言
    ，其辯稱判斷錯誤而騎走被害人機車，即非無可能，又觀其年逾七十，從無犯罪
    之記錄，亦難認其有何竊取他人機車之理由；再被告辯說其當日係騎自己之機車
    到員林郵局辦事，其機車之鑰匙恰可啟動被害人之機車，致誤把被害人機車騎走
    ，伊之機車則放在員林郵局等情，此經本院傳訊當時查獲之員警甲○○，其明確
    結證稱：伊有持扣案之機車鑰匙，回到員林郵局，發現被告之機車確停放在該處
    ，且以扣案之鑰匙開啟，亦確能啟動該機車等語，足見被告應係錯騎被害人之機
    車無誤，自難認被告有何竊取他人財物之不法意圖。是公訴人所舉之證據尚不足
    證明被告有其所起訴之事實，而本院亦查無其他證據足以證明被告犯罪，則依前
    述法條規定之意旨，本院自應為無罪之判決。
據上論斷，應依刑事訴訟法第三百零一條第一項，判決如主文。
本案經檢察官洪紹文到庭執行職務。
中      華      民      國      九十      年      八      月  二十二    日
                                臺灣彰化地方法院刑事第一庭
                                    法      官  葛永輝
右正本證明與原本無異。
如不服本判決，應於送達後十日內向本院提出上訴狀( 須附繕本 )。
                                    法院書記官  謝惠雯
中      華      民      國      九十      年      八      月    十四    日


司法院資訊處製作；財團法人民間司法改革基金會備份。
